臺灣新北地方法院板橋簡易庭民事判決
　　　　　　　　　　　　　　　　　　110年度板簡字第813號
原　　　告　張成中　
被　　　告　張明憲即警友報社






上列當事人間請求侵權行為損害賠償事件，原告提起刑事附帶民
事訴訟（110年度簡附民字第7號），經刑事庭裁定移送審理，於
民國110年8月11日言詞辯論終結，本院判決如下：
    主  文
被告應給付原告新臺幣參萬元，及自民國一百一十年二月九日起
至清償日止，按年息百分之五計算之利息。
被告應將如附件之報導內容移除。
原告其餘之訴駁回。
訴訟費用由被告負擔十分之一，餘由原告負擔。
本判決原告勝訴部分得假執行；原告其餘假執行之聲請駁回。
    事實及理由
一、本件被告經合法通知，未於言詞辯論期日到場，查無民事訴
    訟法第386條所列各款情事，應准原告之聲請，由其一造辯
    論而為判決，合先敘明。
二、原告起訴主張：被告為警友報之負責人，意圖散布於眾，於
    民國109年1月16日，在新北市○○區○○路00巷00弄0號4樓
    住處，上網以警友報記者李瑞福名義（原刊登記者名稱為「
    李瑞國，後刊登修正為「李瑞福」）刊登電子新聞，其標題
    為「龍廷時尚會館+龍庭美甲美容健康會館」「春色飄逸！
    」，內容略為：「該二店分別位於新北市中和區興南路2段
    及新北市中和，按摩師清一色為越南女子，服務特色為半套
    猥褻服務，時間100分鐘，收費1200元。日前記者往興南店
    消費，櫃台小姐接待，引筆者進入櫃檯後方拉布簾的按摩床
    ，小姐進來服務，先拿一條熱毛巾擦拭客人肛門，然後開始
    按摩，約過了三十餘分鐘，按摩師開始重點服務，並極盡挑
    逗之能，想挑起個人生理慾望，不久該小姐便問要不要幫您
    ＜手淫＞服務，筆者問要錢嗎？小姐說給小費＜即服務費＞
    500元，筆者未答應讓其進一步猥褻服務，不一會小姐便說
    時間到了，然筆者看了時間全程服務不到80分鐘，顯然該店
    主要服務是替客人打手槍猥褻吧？筆者進一步了解該店，商
    業登記負責人分別有鄭X暉先生、張X中先生、韋X權先生（
    原刊登「商業登記負責人為張X中先生」，後刊登修正為「
    商業登記負責人分別有鄭X暉先生、張X中先生、韋X權先生
    」），而幕後真正老闆娘人稱小可越南人及其男友，而同時
    位在新北市中和區忠孝街之龍庭美甲美容健康會館，然據了
    解也同為小可負責人所有，至於兩家商業登記上的負責人有
    別，某按摩師表示均屬人頭。由於兩家店轄區均在南勢派出
    所，因此該店相關負責人是否有與該所警員熟識，而縱容包
    庇其情色行徑，有待了解？」（如附件）足生損害於原告之
    名譽及社會上之評價，故請求被告賠償精神慰撫金新臺幣（
    下同）300,000元。為此，爰依據侵權行為之法律關係提起
    本訴，並聲明：（一）被告應給付原告30萬，及自109年1月
    6日起至清償日止，按年息5％計算之利息。（二）被告應將
    如附件之報導內容移除。
三、原告主張之被告涉犯刑法妨害名譽罪嫌，經臺灣新北地方法
    院檢察署檢察官以109年度偵字第26757號、第26758號聲請
    簡易處刑書聲請簡易處刑，並經本院以110年度簡字第174號
    刑事簡易判決判處「張明憲犯散布文字誹謗罪，處拘役貳拾
    日，如易科罰金，以新臺幣壹仟元折算壹日。」在案，此經
    本院依職權調取上開刑事卷宗核閱屬實。被告已於相當之期
    日受合法通知，而未於言詞辯論期日到場，亦未提出準備書
    狀作何聲明或陳述，自堪認原告之主張為真實，是被告因其
    犯行致原告名譽受損，自應對原告負損害賠償之責甚明。
四、按人格權受侵害時，得請求法院除去其侵害；有受侵害之虞
    時，得請求防止之。前項情形，以法律有特別規定者為限，
    得請求損害賠償或慰撫金。民法第18條定有明文。又按因故
    意或過失，不法侵害他人之權利者，負損害賠償責任。不法
    侵害他人之身體、健康、名譽、自由、信用、隱私、貞操，
    或不法侵害其他人格法益而情節重大者，被害人雖非財產上
    之損害，亦得請求賠償相當之金額。民法第184條第1項前段
    、第195條第1項前段分別定有明文。又按慰撫金之賠償須以
    人格權遭遇侵害，使精神上受有痛苦為必要，其核給之標準
    與財產上損害之計算不同，然非不可斟酌雙方身分、資力與
    加害程度，及其他各種情形核定相當之數額，最高法院51年
    台上字第223號判例參照。經查，本件被告於前開時地，張
    貼內容略為：「該二店分別位於新北市中和區興南路2段及
    新北市中和，按摩師清一色為越南女子，服務特色為半套猥
    褻服務，時間100分鐘，收費1200元。日前記者往興南店消
    費，櫃台小姐接待，引筆者進入櫃檯後方拉布簾的按摩床，
    小姐進來服務，先拿一條熱毛巾擦拭客人肛門，然後開始按
    摩，約過了三十餘分鐘，按摩師開始重點服務，並極盡挑逗
    之能，想挑起個人生理慾望，不久該小姐便問要不要幫您＜
    手淫＞服務，筆者問要錢嗎？小姐說給小費＜即服務費＞
    500元，筆者未答應讓其進一步猥褻服務，不一會小姐便說
    時間到了，然筆者看了時間全程服務不到80分鐘，顯然該店
    主要服務是替客人打手槍猥褻吧？筆者進一步了解該店，商
    業登記負責人分別有鄭X暉先生、張X中先生、韋X權先生（
    原刊登「商業登記負責人為張X中先生」，後刊登修正為「
    商業登記負責人分別有鄭X暉先生、張X中先生、韋X權先生
    」），而幕後真正老闆娘人稱小可越南人及其男友，而同時
    位在新北市中和區忠孝街之龍庭美甲美容健康會館，然據了
    解也同為小可負責人所有，至於兩家商業登記上的負責人有
    別，某按摩師表示均屬人頭。由於兩家店轄區均在南勢派出
    所，因此該店相關負責人是否有與該所警員熟識，而縱容包
    庇其情色行徑，有待了解？」等誹謗字眼之內容，使原告名
    譽及人格等權利受有損害，業已審認如前，足見被告侵害原
    告名譽及人格之情節重大，揆諸前揭說明，原告本於侵權行
    為之法律關係，請求被告應將如附件之報導內容移除及賠償
    精神上之損害，於法即屬有據。查，原告係大學畢業，案發
    當時從事長照機構餐飲供應商，平均每月收入五至六萬元，
    無不動產，存款約二十至三十萬，業經原告陳明在卷。被告
    國中畢業、另有從事網拍工作。本院審酌雙方之身分地位、
    經濟能力、被告以不實報導內容誹謗原告，貶損原告之名譽
    及人格，使原告受有相當之精神痛苦等一切情狀，認原告請
    求被告給付精神慰撫金30萬元，尚嫌過高，應予核減為30,0
    00元，方屬公允。是原告於此範圍之請求，自屬有據，應予
    准許。逾此範圍之請求，並非適當，不予准許。
五、從而，原告依侵權行為之法律關係，請求(一)被告給付30,0
    00元，及自起訴狀繕本送達翌日即110年2月9日起至清償日
    止，按年息百分之5計算之利息。(二)被告應將如附件之報
    導內容移除。為有理由，應予准許。逾此部分之請求，為無
    理由，應予駁回。
六、本件原告勝訴部分係依簡易訴訟程序所為被告敗訴之判決，
    爰依職權宣告假執行。原告敗訴部分，其假執行之聲請已失
    所附麗，應併予駁回。
七、結論：原告之訴為一部有理由，一部無理由，依民事訴訟法
    第436條第2項、第385條第1項、第79條、第389條第1項第3
    款，判決如主文。
中    華    民    國   110    年    9     月    1     日
                      臺灣新北地方法院板橋簡易庭
                            法  官  呂安樂
以上為正本係照原本作成。
如不服本判決，應於送達後20日內，向本院提出上訴狀並表明上
訴理由，如於本判決宣示後送達前提起上訴者，應於判決送達後
20日內補提上訴理由書（須附繕本）。
中    華    民    國   110    年    9     月    1     日
                            書記官  陳佩瑩
附件
標題:「龍廷時尚會館+龍庭美甲美容健康會館」「春色飄逸！
」。
內容：「該二店分別位於新北市中和區興南路2段及新北市中和
，按摩師清一色為越南女子，服務特色為半套猥褻服務，時間10
0分鐘，收費1200元。日前記者往興南店消費，櫃台小姐接待，
引筆者進入櫃檯後方拉布簾的按摩床，小姐進來服務，先拿一條
熱毛巾擦拭客人肛門，然後開始按摩，約過了三十餘分鐘，按摩
師開始重點服務，並極盡挑逗之能，想挑起個人生理慾望，不久
該小姐便問要不要幫您＜手淫＞服務，筆者問要錢嗎？小姐說給
小費＜即服務費＞500元，筆者未答應讓其進一步猥褻服務，不
一會小姐便說時間到了，然筆者看了時間全程服務不到80分鐘，
顯然該店主要服務是替客人打手槍猥褻吧？筆者進一步了解該店
，商業登記負責人分別有鄭X暉先生、張X中先生、韋X權先生（
原刊登「商業登記負責人為張X中先生」，後刊登修正為「商業
登記負責人分別有鄭X暉先生、張X中先生、韋X權先生」），而
幕後真正老闆娘人稱小可越南人及其男友，而同時位在新北市中
和區忠孝街之龍庭美甲美容健康會館，然據了解也同為小可負責
人所有，至於兩家商業登記上的負責人有別，某按摩師表示均屬
人頭。由於兩家店轄區均在南勢派出所，因此該店相關負責人是
否有與該所警員熟識，而縱容包庇其情色行徑，有待了解？」。